Dossiers de clients de l'étude XXXI
Archives nationales (France)
- Contenu du coffre-fort de l'étude, en particulier testaments olographes, confiés aux notaires de l'étude entre 1723 et 1909 et conservés dans le coffre en attendant le décès du testateur, mais aussi autres pièces., 1723-1909; MC/DC/XXXI/1 - MC/DC/XXXI/15; 176 testaments et autres pièces.
  - Contenu du coffre-fort de l'étude, en particulier testaments olographes, confiés aux notaires de l'étude entre 1723 et 1909 et conservés dans le coffre en attendant le décès du testateur, mais aussi autres pièces., MC/DC/XXXI/12
    - Testaments olographes d'Ambroise Marie Julie Camberand, en date du 13 mars 1826, puis du 31 juillet 1826., 19 octobre 1826; MC/DC/XXXI/12; 155
    - Testament olographe de François Galot, en date du 24 janvier 1836., 27 mars 1837; MC/DC/XXXI/12; 156
    - Testament olographe de Jean Cusinberche, en date du 4 août 1826., MC/DC/XXXI/12; 157
    - Testament olographe d'Elisabeth Guilleminet, épouse Cusinberche, demeurant rue Sainte-Anne, 8, rue du Palais-de-Justice, en date du 4 août 1826., MC/DC/XXXI/12; 158
    - Testament olographe de E. C. Flandin Granger, en date du 3 juillet 1826., MC/DC/XXXI/12; 159
    - Testament olographe d'Augustin Joseph Salleron, demeurant 9, rue de Lourcine, en date du 13 juillet 1826., MC/DC/XXXI/12; 160
    - Testament olographe de Louise Mélanie Marcellot, demeurant 9, rue de Lourcine, en date du 13 juillet 1826., MC/DC/XXXI/12; 161
    - Testament olographe de Louise Marthe Morin, en date du 1er juillet 1826., MC/DC/XXXI/12; 162
    - Testament olographe de Jean Quentin Azoeuf, en date du 1er juillet 1826., MC/DC/XXXI/12; 163
    - Testament olographe de L. N. Debussy, en date du 1er avril 1826., 8 avril 1826; MC/DC/XXXI/12; 164
    - Testaments olographes d'Adèle Charlotte Pérignon, demeurant 8, rue du Rocher, en date du 5 mai 1825 et 24 mai 1825., 25 mai 1825; MC/DC/XXXI/12; 165
    - Bon au porteur par Adrien Jean-Baptiste Fournier, demeurant 31, rue de l'Echiquier, et Pierre Vincent Terson, demeurant 50, rue de Provence, en date du 14 novembre 1818., MC/DC/XXXI/12; 166
    - Testament olographe de Charles Nicolas Laurent, domestique chez M. Bernard, rue Neuve-des-Mathurins, en date du 21 avril 1832., 30 mai 1832; MC/DC/XXXI/12; 167
    - Testament olographe de Jean François Levrah, propriétaire, demeurant 36, rue de Provence, en date du 25 juillet 1827., 29 juillet 1827; MC/DC/XXXI/12; 168
      A noter: legs de tableaux, Madeleine d'Antoine Van Dick et Moïse tenat les tables de la loi du Guerchin).
    - Testament olographe d'Eloïse Beuselin, en date du 3 décembre 1824, et un courrier postérieur de son mari, Driancourt, au notaire, en date du 2 mars 1840, 4 décembre 1824 - 2 mars 1840; MC/DC/XXXI/12; 169
    - Testament olographe de Madame M. M. Depont née Granget, demeurant rue du Réservoir, à Versailles, en date du 19 juillet 1827., 20 juillet 1827; MC/DC/XXXI/12; 170
  - Contenu du coffre-fort de l'étude, en particulier testaments olographes, confiés aux notaires de l'étude entre 1723 et 1909 et conservés dans le coffre en attendant le décès du testateur, mais aussi autres pièces., MC/DC/XXXI/13
    - Testament olographe de Dominique Grandjean, femme de Lousi André Moullé, en date du 18 mai 1827., 19 mai 1827; MC/DC/XXXI/13; 171
    - Descriptif de rentes et obligations dans une enveloppe marquée "Papiers appartenant à M. et Mme de Milhau et confiés aux bons soins de Mme Cunisse (sans date)., MC/DC/XXXI/13; 172
    - Testament olographe de Marie Geneviève Corasse, veuve Dupuy, en date du 1er février 1790., MC/DC/XXXI/13; 173
    - Testament olographe de Louis Claude de Tournay, écuyer, chevalier de l'ordre royal et militaire de Saint-Louis, lieutenant-colonel d'artillerie, en date du 22 septembre 1786., MC/DC/XXXI/13; 174
    - Codicille olographe de Martin Tropez, demeurant rue Villedot, en date du 6 mars 1777., MC/DC/XXXI/13; 175
    - Testament olographe d'Anne Catherine Jouveaux, marchande native de la ville de Nancy, habitant à Paris et présentement à Cahors, en date du 12 septembre 1788., 13 septembre 1788; MC/DC/XXXI/13; 176
    - Testament olographe de Marie Claude Jacquin Raymondi, en date du 1er avril 1765., 2 avril 1765; MC/DC/XXXI/13; 177
    - Testament olographe de Louise Jeanne Baude, en date du 18 mars 1739., MC/DC/XXXI/13; 178
    - Cautionnement concernant Michel Boscher, commerçant demeurant à Rouen, rue Saint-Eloi. Sans date., MC/DC/XXXI/13; 179
    - Billet au porteur de 10000 livres concernant M. de Chavanne, en date du 20 février 1749., MC/DC/XXXI/13; 180
    - Déclaration de délégation de M. Delamare, fondé de pouvoirs des propriétaires de la créance due par le gouvernement pour le service des transports et parcs fait par le sieur Poissonnier à l'armée du Rhin et Moselle pendant l'an IV, à Jacques Simon Alexis Delamotte-Berthomé de 14500 francs de rente, en date du 16 juin 1807., 17 juin 1807; MC/DC/XXXI/13; 181
    - Lettre de change s'une somme de 2400 livres tirée par Mioche sur Burgués, Fontainebleau, 20 mars 1809; reçu par Mioche d'acceptation par Burgués, demeurant 120, rue Montmartre, 23 mars 1809 (et enveloppe)., MC/DC/XXXI/13; 182
    - Billet au porteur sur papier monnaie impérial (timbre sec et cachet) "accepté pour 2000 francs", signé Coquet, et enveloppe comprenant les mentions "Paquet à remettre à M. Rivoire aussitôt qu'il sera justifié que M. Parent aura reçu une somme quelconque du gouvernement sur le service Léman" et "Ou à M. Callu, boulanger rue Saint-Martin n°117". Sans date., MC/DC/XXXI/13; 183
  - Contenu du coffre-fort de l'étude, en particulier testaments olographes, confiés aux notaires de l'étude entre 1723 et 1909 et conservés dans le coffre en attendant le décès du testateur, mais aussi autres pièces., MC/DC/XXXI/14
    - Deux billets au porteur sur papier monnaie impérial (timbre sec et cachet) "accepté 4000 francs", signé Fabre Parent, et "Bon pour 4000 francs", signé Fabre Parent; enveloppe comprenant les mentions "Paquet à remettre à M. Rivoire par M. Chenetz en présence de M. Parent après l'homologation de son acte d'union" et "Je consens que les objets contenus en ce paquet soient remis à M. Callu, boulanger, rue Saint-Martin n° 117". Sans date., MC/DC/XXXI/14; 184
    - Six billets au porteur sur papier monnaie impérial (timbre sec et cachet), signés Fabre Parent; enveloppe comprenant la mention "Paquet à remettre à M. Claude Coquet après qu'on aura justifié à Monsieur Chenetz de l'homologation du contrat d'union de M. Parent". Sans date., MC/DC/XXXI/14; 185
    - Trois billets au porteur sur papier monnaie impérial (timbre sec et cachet) préimprimé: 5000, 4000 et 6000 à payer à Casimir Bresson par Jean Coquet, sans date; 2 papiers datés des 16 septembre 1807 et 10 mars 1809; quatre billets au porteur sur papier monnaie impérial (timbre sec et cachet): sommes à payer à Pomaret par Jean Coquet, 1808-1810; un écrit non daté signé Coquet; enveloppe comprenant la mention "Paquet contenant des effets écrits et engagements à relettre à MM. Pomaret, Bresson et Coquet dans les termes contenus dans l'écrit faisant partie dudit paquet. Lequel paquet ne pourra être ouvert qu'après le payement des créances dues par le gouvernement pour fourrages et cédées à M. Razy, devant Léger, notaire à Paris, le 30 Prairial an XIII et après le payement de la créance sur les bois et lumières fait à M. Razy par M. Musset. Paris, 10 mai 1809"., 16 septembre 1807 - 10 mai 1809; MC/DC/XXXI/14; 186
    - Dépôt par MM. Liébaud et Faux de Laforge, ancien notaire à Paris, d'une déclaration par Faux de Laforge, en date du 30 juillet 1811., 30 juillet - 30 septembre 1811; MC/DC/XXXI/14; 187
    - Déclaration de M. Faure à remettre à M. Franqueville sur la représentation de l'acquis du transport fait par lui, en date du 1er décembre 1806., 1er décembre 1806 - 10 décembre 1807; MC/DC/XXXI/14; 188
    - Obligation concernant Marie Alexandrine Janson, veuve Garnier, en date du 25 mai 1822., MC/DC/XXXI/14; 189
    - Transport de rente concernant Eléonore Heurtault, en date du 31 octobre 1821., MC/DC/XXXI/14; 190
    - Testament olographe de Madame Saulgeot, veuve Bisot dit Barraud, demeurant à Auteuil, en date du 18 janvier 1867., MC/DC/XXXI/14; 191
    - Testament olographe de Pierre Desausières, prêtre, docteur de Sorbonne, ancien aumônier de la maison du roi, chanoine de Saint-Louis-du-Louvre, en date du 25 septembre 1758., MC/DC/XXXI/14; 192
    - Testament olographe de Grégoire Lamy dit Monbrun, valet de chambre du baron Dauchepied, ambassadeur de Hollande à Constantinople, en date du 18 avril 1747., 1745 - avril 1747; MC/DC/XXXI/14; 193
    - Lettre d'annulation de testament par Marie Louise Eugénie Maille, femme d'Edouard Primault, à Me Potier, notaire, en date du 4 mars 1873., MC/DC/XXXI/14; 194
    - Opposition par M. Carstensohn, propriétaire, demeurant 373, rue du Mont-Blanc, en date du 25 août 1804., MC/DC/XXXI/14; 195
    - Cinq lettres de change concernant M. Carstensohn et Paul Benfield, et Beaugrand en date du 13 juillet 1803 (24 Messidor an XI)., MC/DC/XXXI/14; 196
  - Contenu du coffre-fort de l'étude, en particulier testaments olographes, confiés aux notaires de l'étude entre 1723 et 1909 et conservés dans le coffre en attendant le décès du testateur, mais aussi autres pièces., MC/DC/XXXI/15
    - Quatre lettres de change et protêt concernant M. Carstensohn et Paul Benfield, en date du 13 juillet 1803., 11 novembre 1803; MC/DC/XXXI/15; 197
    - Sept lettres de change et un relevé concernant Louis Charles Debrou et Paul Benfield, en date du 23 janvier 1804., 11 novembre 1803; MC/DC/XXXI/15; 198
    - Protêt concernant Louis Charles Debrou, demeurant à Bruges, contre Paul Benfield, en date du 19 janvier 1804., MC/DC/XXXI/15; 199
    - Expédition du notaire Batardy d'une procuration de Louis Charles Debrou, demeurant ordinairement à Bruges, à Joseph Hadin, agent d'affaires, demeurant rue de Buci n°389, pour toucher et recevoir, notamment de Paul Benfield, anglais, toutes sommes qui peuvent lui être dues, 19 nivôse an XII., 10 janvier 1804; MC/DC/XXXI/15; 200
    - Trois lettres de change concernant M. Carstensohn, du 24 messidor an XI, protêt et enveloppe, 23 vendémiaire an XIII., 15 octobre 1804; MC/DC/XXXI/15; 201
    - Testament olographe de Ghislain Ferdinand Lagache, ouvrier, demeurant 11, rue des Amandiers-Sainte-Geneviève, en date du 13 mars 1813., MC/DC/XXXI/15; 202
    - Trois actions de la Manufacture de cuivre laminé, forges et la minoirs à fer, Compagnie des Fonderies et Forges de Toulouse et d'Angoumer appartenant à Denis Joly de Saint-François, propriétaire, demeurant à Chalon-sur-Saône, et Vincent René Mathurin de Vaudez, demeurant 63, rue Neuve-des-Petits-Champs, déposées le 28 mars 1815; dossier concernant les créanciers de Jean-Baptiste Christophe Mathieu Lehardelay, demeurant 56, rue Saint-Lazare, traité par Me Thirion, notaire, 1816-1817, 1822, 1834, 1837., 1815-1837; MC/DC/XXXI/15; 203-204
    - Testament olographe de Pierre Nicolas Delaville, 1er août 1765; extrait baptistaire de Louise Anne Félicité, fille de père inconnu et d'Aimée Félicité de Balcourt, demeurant rue des Boucheries, présentée par Mme Bazin, sage femme, baptisée à Saint-Roch le 6 août 1765, certificat du commissaire Thiérion, en date du 6 août 1765, billet, étoffe et pièce métallique trouvés dans les langes de l'enfant, formant un paquet de Delaville à remettre à la mère de l'enfant à sa mort., MC/DC/XXXI/15; 205
- Ensemble de petits dossiers nominatifs numérotés par l'étude de 1 à 32, de manière contemporaine à leur ouverture. Le titre donné au dossier par le notaire figure entre guillemets, au début de l'analyse. La plupart de ces dossiers ne contiennent qu'une seule pièce. Quelques numéros comprennent des bis, à savoir les numéros 11bis, 19bis et 25bis. A la suite de cet ensemble, des pièces éparses, souvent des testaments, numérotées de a) à w) lors de leur traitement, la plupart ayant été adressées à Me Jules Alexandre Potier, alors titulaire de l'étude XXXI., 1804-1852; MC/DC/XXXI/16; 35 petits dossiers thématiques ou nominatifs dénommés et numérotés par l'étude.
  Les petits dossiers dénommés et numérotés par l'étude ont été analysés en 2016, de même que les pièces éparses qui suivent ces petits dossiers.
  - "Succession Alexandre". 1 pièce. Acte sous seing privé entre Jean Barthélemy Alexandre, marchand de nouveautés, 48, rue de Richelieu, et Hyppolite Alexandre, son fils, négociant demeurant ordinairement à Caracas (Venezuela)., 25 septembre 1824; MC/DC/XXXI/16; n°1
    Document signalé par le personnel du Minutier central des notaires de Paris.
    Date de création de la notice: 2016 (M. Durand).
  - "Mrs Audeval et Peyre". 2 pièces. Acte sous seing privé entre François Elie Joseph Audeval, receveur général des finances, demeurant 32, rue de l'Echiquier, et Guillaume Peyre, ancien administrateur et fournisseur de l'armée française, demeurant 13, rue de la Michodière, tous deux intéressés en la Compagnie Lassalle (9 décembre 1836). - Billet valant déclaration de Audeval en faveur de Peyre (9 décembre 1836)., MC/DC/XXXI/16; n°2
  - "Madame Barat". 2 pièces. Acte sous seing privé entre Pierre Augustin Croué, marchand de cols et cravates, demeurant 12, rue de Choiseul, et Julie Augustine Pérot, veuve Jean Pierre Barat, rentière, demeurant 9, passage Vivienne (28 décembre 1839). Engagement de Pierre Augustin Croué à servir à sa belle-mère, la veuve Barat, une pension viagère (16 octobre 1839)., 16 octobre 1839 - 28 décembre 1839; MC/DC/XXXI/16; n°3
  - "Mrs Bernard, Andriet et Geiseler". Enveloppe encore cachetée avec une inscription valant sous seing privé sur le dessus approuvée par Jean Joseph Bernard, banquier, demeurant 34, rue Taibout, Wilhelmine Henriette Geiseler, épouse judiciairement séparée quant aux biens de Pierre Andriet, ancien négociant, et M. et Mme Andriet, 8 rue Pigalle et 33, rue du Faubourg-Montmartre. Ces derniers déposent sous le sceau du secret à Me Jules Victor Froger-Deschesnes, notaire à Paris, le présent paquet; l'accord concerne la fabrique de Bonne-Source (19 janvier 1822)., MC/DC/XXXI/16; n°4
  - "M. Blondel". 1 pièce. Acte sous seing privé entre Blondel, fabricant d'eau de vie, demeurant 15, rue du Marais-Saint-Martin, et les créanciers du sieur Blondel (17 juillet 1822)., 17 juillet 1822-12 août 1825; MC/DC/XXXI/16; n°5
  - "Madame de Boisrouvray". 5 pièces. Acte sous seing privé: transport entre la baronne de Boisrouvray et ses enfants, aux poursuites contre le sieur Sarrans passé par devant Me Jules Victor Froger-Deschesnes, notaire à Paris. - Exploit de Louis Jean François Pilleux, huissier, 16, rue de Bussy, adressé audit notaire (9 juillet 1842)., 16 avril 1833 - 09 juillet 1842; MC/DC/XXXI/16; n°6
  - "Monsieur Bourgeois et les héritiers Jumel". 1 pièce. Acte sous seing privé dans lequel les héritières de Philippe Jumel, garantissent au sieur Bourgeois, la non action en justice de ce dernier, du sieur Jumel fils, dans l’approbation de l’état de compte de la succession de son père dressé par Me Jules Victor Froger-Deschesnes, notaire à Paris., 18 mars 1837; MC/DC/XXXI/16; n°7
  - "Monsieur le vicomte Charles de Breteuil". 1 pièce. Acte sous seing privé dans lequel [Alexandre] Le Tonnelier de Breteuil s’engage à tenir les comptes (assimilables à un compte de tutelle) de la succession de son épouse [Charlotte Amélie Fould], envers ses enfants, dont Charles Henri Le Tonnelier de Breteuil, dont la vente de la terre de Fontaine-Notre-Dame (Nord), pour la somme principale de 780 000 francs., 23 juin 1840; MC/DC/XXXI/16; n°8
  - "Madame Charlary". 2 pièces. Mémoire en double exemplaire, dont mémoire préparatoire, à l’attention de Jean-Baptiste Charlary, propriétaire, et son épouse, Marie Sophie Larvy, concernant la légitimation de leurs enfants., 8 décembre 1828; MC/DC/XXXI/16; n°9
  - "Madame veuve Cretté". 1 pièce. Reconnaissance de dette par Jean Jacques Mabilly, en faveur de sa belle-mère, Marie Chauloit, veuve Cretté, pour une somme de 5 027, 83 francs., 10 juin 1829; MC/DC/XXXI/16; n°10
  - "M. Danguin et Mme Leloutre". 1 pièce. Déclaration par Urbain Peclet, indiquant qu’une somme de 30 000 francs,était la possession de Jean-Marie Danguin demeurant passage des Jacobins à Paris, pour fourniture de fourrage., 7 avril 1804; MC/DC/XXXI/16; n°11
  - "Mme d’Aubignosc". 8 pièces. Lettre d’accompagnement d’un « dépôt de confiance » de 6 actions nominatives de 1 000 francs émises par la société Frédéric Wessel et Cie, appartenant à Mme Brun d’Aubignosc, née Latour d’Auvergne de Varan., 14 décembre 1822; MC/DC/XXXI/16; n°11bis
  - "M. Delaistre ". 13 pièces. Assignation et protet accompagnants un dépôt de 10 billets à ordre émis par Delaistre, négociant, 14 rue Zacharie., 14 décembre 1822; MC/DC/XXXI/16; n°12
  - "MM. Desape et Vigier". 6 pièces. Lettre accompagnant le dépôt de 2 effets de change de 5 000 francs et de 3 protets émis par Messieur Tiolier et Cie., 23 mars 1833; MC/DC/XXXI/16; n°13
  - "M. Duchon, Ruhlmann, Lebaigue, Haranger". 1 pièce. Engagement moral de Haranger au profit de Duchon, Ruhlmann, Lebaigue, dans le paiement conracté par Pellegrini., 1er février 1840; MC/DC/XXXI/16; n°14
  - "Madame Du Souzel". 1 pièce. Acte sous seing privé entre Anne Justine Apolline Revol, veuve de Pierre Aimé Declerc Desmarboeufs, épouse de Félix Omer Grouin Lerocher Du Souzel et Will Edouard Declerc Desmarboeufs, son fils, pour avancement d’hoirie de 20 000 francs., 31 mars 1832; MC/DC/XXXI/16; n°15
  - "M. le comte de Flers". 3 pièces. Acte sous seing privé entre Charles Guillaume Just Jérôme, négociant, 5, rue Mandar, et le comte Hyacinthe Jacques de La Motte Ango Flers demeurant 28, rue de la Ville-l’Evêque, pour indemnisation de frais dans une société connue sous la raison sociale « Société de colonisation américaine » (29 mai 1819)., 29 mai 1819 - 12 avril 1824; MC/DC/XXXI/16; n°16
  - "M. Gagnant". 1 pièce. Acte sous seing privé portant garantie par un personnage non identifié, et pour Camus et Maupéou, au profit de Gagnat, Asse, Falkenberg, Dubois, de terminer les avenues et squares du parc de Boulainvilliers [ancienne commune de Passy] d’après un acte de vente passés les 12 et 13 juillet 1838., 15 janvier 1840; MC/DC/XXXI/16; n°17
  - "M. Gaillard". 1 pièce. Lettre adressée à M. Gaillard, juge au tribunal de commerce, pour une affaire concernant la vente d’une maison située 29, rue des Martyrs, entre lui et le couple Durand., 4 janvier 1839; MC/DC/XXXI/16; n°18
  - "M. Gaillard". 1 pièce. Acte sous seing privé entre M. Bouclier et son acquéreur, M. Gaillard, portant conventions financières sur le prix de vente d’un bien immobilier., 24 octobre 1833; MC/DC/XXXI/16; n°19
  - "M. Garnot". 11 pièce. Expédition d’une obligation entre Jeanne Geneviève Lomier Lagrave, épouse d’Antoine Marie Romain Hamelin, Alexandre Pierre Cottin, ancien notaire, et Jean Joseph Rougevin, architecte, au profit d’Anne Philippine Benoist, veuve de Louis Eugène Barrier, et Antoine Alexandre Benoist (2-3 juillet 1825); acte sous seing privé Madame Hamelin et Philippe Nicolas Garnot, ancien notaire (15 décembre 1830); acte sous seing privé entre M. Bouclier et son acquéreur, M. Gaillard, portant conventions financières sur le prix de vente d’un bien immobilier (17 juillet 1833); compte de créance (20 septembre 1836); correspondance entre Me Froger-Deschesnes, notaire à Paris, et ses clients (3 mars 1843)., 2 juillet 1825 - 3 mars 1843; MC/DC/XXXI/16; n°19 bis
  - "M. Alphonse Goupil". 1 pièce. Acte sous seing privé portant reconnaissance de la possession par son frère d’un coupon de rente en faveur d’Alphonse Goupil « actuellement à l’Ile Bourbon », 21 mars 1845; MC/DC/XXXI/16; n°20
  - "L’Immortelle et La Surveillante". 2 pièces. Enveloppe et acte sous seing privé portant décharge par un administrateur de la société d’assurances L’Immortelle, à la société d'assurance La Surveillante., 17 avril 1839; MC/DC/XXXI/16; n°21
  - "Madame Lamarre". 3 pièces. Acte sous seing privé fait en double exemplaire, portant conventions de vente entre Pierre Lamarre et Marie Tétard, son épouse, et Jean Alexandre Paris et Sophie Charlotte Hautemanière, son épouse, pour de la moitié de deux appartements situés 39, Grande-Rue à Bercy., 22 août 1826; MC/DC/XXXI/16; n°22
  - "M. Landru aîné". 5 pièces. Acte sous seing privé évoquant un acte passé par devant Me Froger-Deschesnes, notaire à Paris, le 2 mars 1827, concernant une constitution de rente viagère par Charles François Nicolas Landru jeune et Rosine Françoise Dorothée Lechopié, son épouse, au profit de son frère, Charles François Nicolas Landru aîné. Correspondance entre les 28 mars et 27 avril 1852 entre le notaire et Landru aîné., 2 mars 1827 - 27 avril 1852; MC/DC/XXXI/16; n°23
  - "M. Liébaut". 7 pièces. Acte sous seing privé portant échéancier du règlement dû par Liébaut et Compagnie, marchands de confiseries, 66, rue Saint-Honoré, à Jean Reymond, acte accompagnant un dépôt de 6 billets à ordre émis par Liébaut et Compagnie au profit de Nicolas Liébaut, père (10 février 1831)., 1er février 1831; MC/DC/XXXI/16; n°24
  - "MM. Maitrejean, Levrat, Guichard". 18 pièces, dont enveloppe: cachet de cire rouge. Dépôt d’un paquet cacheté de Jean François Levrat, demeurant 36, rue de Provence, L. Guichard demeurant 33, rue Hauteville,et Isidore Maitrejean, demeurant 3, rue Richepanse. Sur l’enveloppe, indiqué: «dont consentement par le duc d’Orléans, à l’exécution d’un traité du 2 février 1820 entre Messieurs Grelier et Deflers et feue la duchesse douairière d’Orléans, relative à la concession des marais de Cotentin, duquel traité Mr Maîtrejean est concessionnaire ». Contenu: acte sous seing privé portant acquisition par Maitrejean à Levrat et Guichard de la concession desdits marais pour la somme de 43 000 francs. Acte accompagnant un dépôt de 16 billets à ordre émis par par l’acquéreur au profit des vendeurs., 2 février 1820 - 18 décembre 1822; MC/DC/XXXI/16; n°25
  - "MM. Levrat, Pertosa". 2 pièces. Acte sous seing privé portant convention financière entre Levrat et Pietra Perdosa, concernant la vente d’un brevet d’invention pour des sucres acidulés mis au point par Pertosa par acte passé par devant Me Froger-Deschesnes, notaire à Paris, le 27 mars 1822., 24 avril 1822 - 22 août 1822; MC/DC/XXXI/16; n°25 bis
  - "MM. Moreau et Berthault". 1 pièce. Correspondance adressée à Moreau par Berthault portant convention de la vente d’une maison située 11, boulevard Montmartre., 15 juillet 1841; MC/DC/XXXI/16; n°26
  - "M. comte Pépin et M. Corbes ". 14 pièces. Dépôt de 12 effets qui forment l’obligation transportée le 16 avril 1836 par le comte de Redern sur le comte Pépin (16 avril 1836); exploit d’huissier par Me Huttin, porteur de 12 billets à ordre en faveur du comte de Redern (2 janvier 1821); expédition d’une grosse portant jugement du tribunal de commerce de la Seine, entre la Cie de banque Perrier Frères et les sieurs Auguste Chedel, banquier, Edmond Guichard, Lemercier et Cie et le comte de Redern, tous négociants (24 avril 1821)., 2 janvier 1821 - 16 avril 1836; MC/DC/XXXI/16; n°27
  - "M. Robert". 1 pièce. Dépôt d’un acte sous seing privé par Simon Jean-Baptiste Robert, marchand boucher, et Aimé Angélique Ferrand, son épouse, contenant déclaration évoquant un acte passé par devant Me Froger-Deschesnes, notaire à Paris (date non précisée), concernant une rente viagère par lui faite à sa femme., 3 décembre 1838; MC/DC/XXXI/16; n°28
  - "M. de Redern et M. Posuel de Verneau". Correspondance entre M. Posuel de Verneau et Me Froger-Deschesnes, notaire à Paris, concernant une somme de 7 000 francs, à remettre à l’intéressé par un client dudit notaire, le comte de Redern., 17 octobre 1820; MC/DC/XXXI/16; n°29